臺灣新北地方法院刑事裁定
111年度單禁沒字第253號
被      告  王桑本峯男  民國00年0月00日生



上列聲請人因被告違反毒品危害防制條例案件，聲請宣告沒收違
禁物（111年度聲沒字第204號），本院裁定如下：
    主  文
扣案如附表編號1至4所示之物均沒收銷燬。
其餘聲請駁回。
    理  由
一、聲請意旨略以：被告王桑本前因涉犯施用毒品案件，經臺灣
    新北地方檢察署檢察官以110年度毒偵緝字第1198、1199、1
    200、1201、1202號為不起訴處分確定，惟扣案如附表所示
    之物，為毒品危害防制條例第2條第2項第1、2款所規定之第
    一、二級毒品，屬違禁物，爰依法聲請法院裁定宣告沒收銷
    燬等語。
二、按違禁物不問屬於犯罪行為人與否，沒收之；違禁物或專科
    沒收之物得單獨宣告沒收，刑法第38條第1項及第40條第2項
    分別定有明文；違禁物未經裁判沒收者，得由檢察官聲請法
    院以裁定沒收之，司法院18年院字第67號、30年院字第2169
    號解釋可資參照。又海洛因係毒品危害防制條例第2條第2項
    第1款規定之第一級毒品；甲基安非他命係毒品危害防制條
    例第2條第2項第2款規定之第二級毒品，並依同條例第4條、
    第10條、第11條規定，禁止製造、運輸、販賣、施用、持有
    ，自屬違禁物；另依毒品危害防制條例第18條第1項前段規
    定，查獲之第一、二級毒品及專供製造或施用第一、二級毒
    品之器具，不問屬於犯罪行為人與否，均沒收銷燬之。
三、經查：
  ㈠扣案之如附表1至4所示之第一、二級毒品，經分別送法務部
    調查局、臺北榮民總醫院及交通部民用航空局航空醫務中心
    以氣相層析質譜儀法（GC/MS）檢驗結果，確分別檢出海洛
    因、甲基安非他命成分，有如附表所示之鑑定報告各1份在
    卷可稽，堪認上開扣案物均係第一、二級毒品，而屬違禁物
    無訛。
  ㈡被告前因違反毒品危害防制條例案件，經本院裁定送勒戒處
    所觀察、勒戒後，認無繼續施用毒品之傾向，於111年1月11
    日執行完畢釋放出所，並由臺灣新北地方檢察署檢察官以11
    0年度毒偵字第1198、1199、1200、1201、1202號為不起訴
    處分確定，有該案不起訴處分書、該署檢察官通知、臺灣高
    等法院被告前案紀錄表各1份在卷可稽，堪認本件確有違禁
    物未經裁判沒收情形。
  ㈢綜上所述，並揆諸前開說明，本件聲請沒收銷燬如附表編號1
    至4所示之物應予准許。至包裝上開毒品之包裝袋，因其上
    殘留之毒品難以析離，且無析離之實益與必要，亦應視為違
    禁物，宣告沒收銷燬；送驗耗損部分之毒品業已滅失，爰不
    另宣告沒收銷燬。
四、至聲請意旨另就扣案之含第二級毒品甲基安非他命成分之針
    頭1支、分裝勺1個、吸食器2組聲請單獨宣告沒收。惟該針
    頭等物，業經臺灣新北地方檢察署檢察官遂於111年2月10日
    以新北檢錫孝字第929號扣押（沒收）物品處分命令予以處
    分銷燬在案，有該署處分命令1份在卷可考（110年度毒偵緝
    字第1199號卷第7頁），是扣案之針頭1支、分裝勺1個、吸
    食器2組既經檢察官處分銷燬在案，即已滅失，聲請人猶聲
    請併予單獨宣告沒收，即屬無據，應予駁回。
五、依刑事訴訟法第220條、第455條之36第1項前段、第2項，毒
    品危害防制條例第18條第1項前段，刑法第40條第2項，裁定
    如主文。
中　　華　　民　　國　 111　　年　   5　　月　　20　　日
                  刑事第十四庭  法　官  王榆富
上列正本證明與原本無異。
如不服本裁定，應於裁定送達後五日內敘明抗告理由，向本院提
出抗告狀。
                                書記官  吳進安
中　　華　　民　　國　　111 　年　　5 　　月　　24　　日
附表
編號 扣案物品 鑑定報告 出處 1 第一級毒品海洛因2包（總驗餘淨重：13.12公克，總純質淨重：3.33公克）、第二級毒品甲基安非他命1包（總驗餘淨重13.6377公克） 1.法務部調查局108年11月26日調科壹字第10823214430號函覆之鑑定結果。 　（108毒偵字第3665號卷第44頁） 2.臺北榮民總醫院北榮毒鑑字第C0000000號毒品成分鑑定書。 　（108毒偵字第3665號卷第37頁） 110年度毒偵緝字第1202號 2 第一級毒品海洛因7包（總驗餘淨重9.79公克，總純質淨重2.80公克） 法務部調查局濫用藥物實驗室108年9月10日調科壹字第10823019710號鑑定書 （108毒偵字第4837號卷第103頁） 110年度毒偵緝字第1200號 3 第一級毒品海洛因2包(總驗餘淨重：1.75公克；總驗餘純質淨重：0.50公克)及第二級毒品甲基安非他命4包(總驗餘淨重：3.1146公克) 1.法務部調查局濫用藥物實驗室109年7月3日調科壹字第10923011050號鑑定書。 　（109毒偵字第3436號卷第2頁） 2.臺北榮民總醫院北榮毒鑑字第C0000000號毒品成分鑑定書。 　（109偵字第12270號卷第49頁） 110年度毒偵緝字第1198號 4 第一級毒品海洛因2包(總驗餘淨重：0.09公克)、第二級毒品甲基安非他命7包(總驗餘淨重：2.4528公克) 1.交通部民用航空局航空醫務中心航藥鑑字第0000000號毒品鑑定書。 　（110毒偵字第1790號卷第45頁） 2.法務部調查局濫用藥物實驗室110年3月26日調科壹字第11023002970號鑑定書 　（110毒偵字第1790號卷第46頁） 110年度毒偵緝字第1199號  5 含第一級毒品海洛因之針頭1支、含第二級毒品甲基安非他命成分、分裝勺1個、吸食器2組 交通部民用航空局航空醫務中心航藥鑑字第0000000號毒品鑑定書。 （110毒偵字第1790號卷第45頁） 110年度毒偵緝字第1199號